臺灣高等法院刑事裁定　　　　　　　　　　　　　 九十一年度毒抗字第五五三號
　　抗　告　人
　　即受處分人　甲○○
右抗告人因違反毒品危害防制條例案件，不服臺灣桃園地方法院九十一年度毒聲字第
二三二五號，中華民國九十一年八月二十九日裁定（臺灣桃園地方法院檢察署九十一
年度聲撤戒一字第二三三號、九十年度毒偵字第二七七二號）提起抗告，本院裁定如
左：
    主  文
抗告駁回。
    理  由
一、檢察官聲請意旨略以：受處分人甲○○前因施用毒品案件，經臺灣桃園法院以九
    十年度毒聲字第一一一三號裁定停止戒治，所餘期間並宣付保護管束，惟受處分
    人竟於保護管束期間，有再施用第二級毒品安非他命之行為，且其所採之尿液經
    送驗後，呈甲基安非他命陽性反應，此有台灣尖端先進生技醫藥股份有限公司濫
    用藥物檢驗中心出具之濫用藥物檢驗報告一紙附卷足憑，其違反保護管束應遵守
    事項情節重大，爰依毒品危害防制條例第二十二條第二項規定，聲請撤銷停止戒
治，令入戒治處所施以強制戒治等語。
二、按犯毒品危害防制條例第十條之罪，強制戒治執行已滿三月，戒治處所認無繼續
    戒治之必要者，得檢具事證報由檢察官聲請法院裁定停止戒治；停止戒治期間應
    付保護管束；其違反保護管束應遵守事項情節重大者，得由檢察官聲請法院裁定
    撤銷停止戒治，毒品危害防制條例第二十二條第一、二項定有明文。
三、經查，抗告人即受處分人甲○○前因施用第二級毒品安非他命，經臺灣桃園地方
    法院以九十年度毒聲字第一一一三號裁定停止戒治，所餘戒治期間並宣付付保護
    管束，惟受處分人於保護管束期間，於民國九十一年七月十一日經臺灣桃園地方
    法院檢察署採尿送驗呈甲基安非他命陽性反應，此有台灣桃園地方法院檢察署施
    用毒品犯受保護管束人採尿報到編號表、臺灣桃園地方法院檢察署受保護管束人
    尿液體檢監管記錄表使用(三)及台灣尖端先進生技醫藥股份有限公司濫用藥物檢驗
    中心於九十一年七月十七日出具之「濫用藥物檢驗報告」影本各一份在卷可稽，
    足認受處分人於保護管束期間確有非法施用安非他命之行為，其違反保護管束應
    遵守事項之情節自屬重大。原審法院審核卷證屬實，而認檢察官之聲請為有理由
    ，乃依毒品危害防制條例第二十條第二項，裁定撤銷對甲○○之停止戒治，令入
    戒治處所施以強制戒治，經核原裁定認事用法洵無違誤。
四、受處分人甲○○提起抗告意旨略以：抗告人於保護管束期間均恪守應遵守事項，
    並未違反規定且按時前往報到，未曾藉故拖延或逃避尿液檢測，足證抗告人於交
    付保護管束期間，並未重蹈覆轍施用安非他命，故能坦然面對。未料竟發生尿液
    檢呈陽性反應之結果，且遭裁定撤銷停止戒治，此等處分實令抗告人感到莫明且
    難以心服，故依法提起抗告云云。惟受處分人甲○○尿液經檢送台灣尖端先進生
    技醫藥股份有限公司濫用藥物檢驗中心，以氣相層析質譜儀分析法檢驗結果，確
    呈甲基安非他命陽性反應，此有台灣桃園地方法院檢察署施用毒品犯受保護管束
    人採尿報到編號表、臺灣桃園地方法院檢察署受保護管束人尿液體檢監管記錄表
    使用(三)及台灣尖端先進生技醫藥股份有限公司濫用藥物檢驗中心於九十一年七月
    十七日出具之「濫用藥物檢驗報告」影本各一份在卷可稽（見九十一年聲撤戒一
    字卷第二三三號卷），甲○○空言否認有施用安非他命之行為，顯為卸責之詞，
    實無可採，其抗告為無理由，應予駁回。
據上論斷，應依刑事訴訟法第四百十二條，裁定如主文。
中    華    民    國      九十一  年       十       月       二十九     日
                              臺灣高等法院刑事第二十二庭
                                  審判長法  官  許  正  順
                                        法  官  林  明  俊
                                        法  官  邱  同  印
右正本證明與原本無異。
不得再抗告。
                                        書記官  莊  昭  樹
中    華    民    國      九十一  年       十一     月        一        日
